臺灣基隆地方法院民事判決　　　　　　　99年度重訴字第40號
原　　　告　張勝勛
特別代理人　陳宜婷
被　　　告　張進明
上列當事人間因被告張進明過失傷害案件，經原告提起刑事附帶
民事訴訟，請求損害賠償，經本院刑事庭以99年度交重附民字第
3 號裁定移送前來，本院於民國100 年3 月23日言詞辯論終結，
判決如下：
    主  文
被告應給付原告新臺幣貳仟零柒拾萬伍拾玖元，及自民國九十
九年十二月十四日起至清償日止，按年息百分之五計算之利息。
原告其餘之訴駁回。
訴訟費用由被告負擔五分之四，餘由原告負擔。
本判決原告勝訴部分，於原告以新臺幣陸佰玖拾伍萬元為被告供
擔保後，得假執行；但被告如以新臺幣貳仟零柒拾萬伍拾玖元
為原告預供擔保，得免為假執行。
原告其餘假執行之聲請駁回。
    事實及理由
壹、程序事項按訴狀送達後，原告不得將原訴變更或追加他訴，
    但擴張或減縮應受判決事項之聲明者，不在此限。民事訴訟
    法第255 條第1 項第3 款定有明文。查，原告起訴時，原請
    求被告應給付新臺幣（下同）2620萬1,952 元及自起訴狀繕
    本送達之翌日起至清償日止，按年息百分之5 計算之利息，
    嗣於本院99年12月14日言詞辯論期日，變更前開聲明為被告
    應給付原告新台幣2609萬6,445 元及自民國99年12月14日起
    至清償日止，按年息百分之5 計算之利息，核屬訴之聲明之
    減縮，揆諸前揭規定，應予准許，合先敘明。
貳、實體事項
一、原告起訴主張：
( 一)被 告於98年6 月24日上午6 時20分許，駕駛車牌號碼
    6E-295 9號自小客車（下稱系爭車輛），沿基隆市○○路，
    由市區往大武崙方向行駛至安一路223 號前路段，原應注意
    駕駛車輛不得跨越分向限制線（雙黃線），且當時亦無不能
    注意之情事，竟貿然跨越分向限制線而駛入對向車道，適原
    告騎乘車牌號碼AC8-091 號機車（下稱系爭機車），沿安一
    路由大武崙往市區方向行駛至同一路段，因閃避不及，所騎
    機車與被告所駕車輛之車頭碰撞（下稱系爭事故），致原告
    彈落於地，並受有頭部外傷併蜘蛛腦膜下出血、腦挫傷出血
    、左脛骨腓骨骨折、左尺骨橈骨骨折等傷害，經送醫救治後
    ，現仍存有癲癇、語言混淆、記憶衰退、四肢僵硬、右耳失
    聰等後遺症，且為多重障患者，為此，爰依侵權行為之法律
    關係，請求被告賠償下列損害：
  1.醫療費及交通費：原告於系爭事故發生後，陸續至國立台灣
    大學醫學院附設醫院、基隆長庚醫院、行政院署立基隆醫院
    進行門診、接受治療及復建，所支出之交通費（搭乘康復巴
    士）為3 萬元、醫療費用為37萬8,849 元，共40萬8,849 元
    （計算式：30,000＋378,849 ＝408,849 ）。
  2.醫療用品及醫療器材費：系爭事故發生後，為日常生活及治
    療所需購買膠帶、尿袋、托足板等各項看護及醫療用品，支
    出2 萬7,019 元，且因行動困難，無法起臥及行走，故添購
    病床、輪椅、氣墊床等設備器材支出7 萬5,300 元，合計10
    萬2,319 元（計算式：27,019＋75,300＝102,319 ）。
  3.減少勞動能力損失：原告於事發前擔任國立基隆女子高級中
    學教師，從事教學工作，系爭事故發生後，即因傷及腦部，
    ，造成語言混淆、記憶衰退、且四肢僵硬而行動困難，24小
    時均需專人照顧，顯已喪失百分之百之勞動能力。又原告為
    63年7 月22日出生，自98年6 月24日發生系爭事故時起，至
    60歲強制退休日，原告得工作之年度尚有25年又28日，原告
    之月薪為56,055元，爰依霍夫曼計算法扣除中間利息後，原
    告得向被告請求勞動力損失14,512,811元。
  4.看護費用（包括將來看護費用）及聘僱外籍看護工之仲介費
    用：原告因系爭事故傷及腦部，經治療後，認知功能仍然受
    損、且有語言混淆、記憶衰退、行動困難之後遺症，日常生
    活亦無法自理，致其一生均有專人看護照顧之必要。而自98
    年6 月24日起至98年9 月21日止之住院期間，除98年6 月24
    日至98年7 月9 日上半日期間，因於加護病房治療未聘請看
    護外，均僱請看護或由原告之親人全日看護，而親屬間之看
    護或照顧家庭，縱因出於親情而未支出該費用，惟此種基於
    身分關係之恩惠，不能加惠於加害人，仍應命加害人賠償，
    以原告聘僱看護每日需支出2,000 元計算，請求被告賠償此
    段期間之看護費用14萬2,000 元；又原告終其一生均需專人
    照顧，故自98年9 月22日起即聘僱外籍看護工照顧原告起居
    生活，而系爭事故發生時，原告為年齡為34歲又337 日（即
    34.923歲），依內政部統計處「97年度臺灣省簡易生命表（
    男性）」所示，男性年滿34歲尚存平均餘命42.52 年，故原
    告於系爭事故發生時之餘命為41.597年，扣除自98年6 月24
    日起至98年9 月21日共90日（即0.246 年）住於加護病房或
    另聘看護之期間，原告至終老尚須聘請外籍看護工之期間為
    41.351年。原告每月僱請外籍看護工須花費20,754元（包括
    每月薪資1 萬7,716 元、健保費用1,038 元、就業安定期間
    2,000 元），及加計每年為外籍看護工投保之意外險500 元
    ，則原告每年因聘僱外籍看護工所需支出之費用為24萬
    9,548 元，依霍夫曼計算法扣除中間利息加以計算，原告將
    來因僱請外籍看護工所需支出費用共為567 萬9,137 元；再
    者，依就業服務法規定，聘僱外籍看護工來台工作期間最長
    不得超過3 年，是以，每3 年即需委請人力仲介公司代辦聘
    請外籍看護工事宜，而須支付仲介費用，每次仲介費用為2
    萬1,640 元，以原告平均餘命41年計，原告至少需委請人力
    仲介公司聘僱外籍看護工13次，需花費仲介費用共28萬
    1,320 元，故而，原告所花費之看護費及仲介費共為610 萬
    2,457 元（計算式為142,000 元＋5,679,137 元＋281,320
    元＝6,102,457 元）
  5.精神慰憮金：原告於系爭事故發生前，擔任高中教師，身體
    狀況良好，因車禍傷及腦部，致認知功能受損，行動不便，
    且有癲癇、語言混淆、記憶衰退、四肢僵硬、右耳失聰等後
    遺症，歷次多次重大手術，生活仍無法自理，且須長期復建
    ，其過程及所承受之心理壓力，令原告苦不堪言，美好之人
    生亦因系爭事故而毀於一旦，精神上承受苦痛之煎熬，故請
    求精神慰憮金500 萬元。
( 二)綜 上，原告依據侵權行為之法律關係，請求被告賠償原告
    上開損害，並聲明：(1)被告應給付原告2609萬6,445 元及自
    99 年12 月14日起至清償日止，按年息百分之5 計算之利息
    ；(2)願供擔保，請准宣告假執行。
二、被告則以：伊承認伊有駕駛系爭車輛跨越雙黃線，駛進對向
    車道，與原告所騎乘之系爭機車發生碰撞，致原告受傷，系
    爭事故之發生，伊確有過失，故對原告請求伊賠償醫療費、
    看護費及仲介費、醫療費及醫療用品、器材費及交通費部分
    ，伊並無意見，惟伊目前並無工作，僅係一臨時工，實無力
    賠償，且原告勞動力損失及精神慰憮金之請求金額尚嫌過高
    等語資為抗辯。
三、兩造不爭執事項（依判決格式修正或刪減文句，或依爭點論
    述順序整理內容）：
( 一)被 告於98年6 月24日上午6 時20分駕駛車號6E-2959 號自
    小客車，沿基隆市○○路由市區往大武崙方向行駛至安一路
    22 3號前路段，因跨越分向限制線駛進對向車道之過失，與
    原告所騎乘車號AC8-091 號之機車發生碰撞，致原告受有頭
    部外傷併蜘蛛腦膜下出血、腦挫傷出血、左脛骨腓骨骨折、
    左尺骨橈骨骨折等傷害，經治療後，仍存有言語混淆、記憶
    衰退、四肢僵硬、右耳失聰等後遺症。
( 二)被 告對於原告之月薪為新台幣5 萬6,055 元，及原告因系
    爭事故喪失百分之百勞動能力，及需終生聘請全日看護等情
    不爭執。
(三)對於原告下列費用之支出及數額不爭執：
    醫療費37萬8,849元及交通費3萬元。
    已支出之看護費14萬2,000 元、將來聘僱外籍看護工所需
      看護費567 萬9,137 元及未來聘僱外籍看護工所需仲介費
      28萬1,320 元。
    醫療用品費2萬0,831元、醫療器材費7萬5,300元。
( 四)上 開事實業據原告提出與其所述相符之長庚醫療財團法人
    基隆長庚紀念醫院98年6 月24日、98年10月13日、98年12月
    30 日 、99年2 月6 日、99年3 月19日之診斷證明書、國立
    臺灣大學醫學院附設醫院之98年7 月25日、98年8 月9 日、
    98年9 月4 日、98年9 月18日、98年11月9 日、99年1 月9
    日、99年1 月20日、99年2 月3 日診斷證明書、衛生署基隆
    醫院99年4 月12日診斷證明書、國立臺灣大學醫學院附設醫
    院出院病歷摘要、長庚醫院醫院出院病歷摘要、國立臺灣大
    學醫學院附設醫院醫療費用收據、基隆長庚紀念醫院收據、
    行政院衛生署基隆醫院醫療費用收據、臨時性照顧服務費領
    款單、行政院勞工委員會函暨上雅人力資源實業有限公司合
    約書、所聘僱家庭看護工之薪資表、購買醫療器材、醫療用
    品之發票（99年度交重附民字第3 號卷第9 頁至116 頁）、
    中華民國身心障礙手冊、國立臺灣大學醫學院附設醫院99年
    9 月15日診斷證明書、醫療器材收據，醫療費用明細表暨行
    政院衛生署基隆醫院、基隆長庚紀念醫院、國立臺灣大學醫
    學院附設醫院之醫療費用收據等件影本及原告98年5 月份之
    薪資明細表（99年度重訴字第40號卷第33頁至第35頁、第43
    頁至第68頁、第102 頁）為證，並有國立臺灣大學醫學院附
    設醫院100 年1 月17日校附醫秘字第1000900209號函（99年
    度重訴字第40號卷第93頁）附卷可佐，堪認原告此部分主張
    為真實。
四、經本院與兩造整理並協議簡化爭點，並依本院論述之先後與
    妥適，而調整其順序、內容如下：
(一)原告醫療用品費及勞動力損失金額為何？
(二)原告得請求之精神慰憮金數額為何？
五、得心證之理由：
( 一)按 因故意、過失不法侵害他人之權利者，負損害賠償責任
    ；不法侵害他人之身體或健康者，對於被害人因此喪失或減
    少勞動能力或增加生活上之需要時，應負損害賠償責任，民
    法第184 條第1 項前段、第193 條第1 項分別定有明文。查
    本件被告於上開時、地駕駛系爭車輛因跨越分向限制線，貿
    然駛進對向車道之過失，與原告所騎系爭機車發生碰撞，致
    原告受有頭部外傷併蜘蛛腦膜下出血、腦挫傷出血、左脛骨
    腓骨骨折、左尺骨橈骨骨折等傷害，且經治療後，仍存有癲
    癇、語言混淆、記憶衰退、四肢僵硬、右耳失聰等後遺症，
    且為多重障之患者之侵權行為事實，業經本院以99年度交易
    字第24 號 刑事判決有期徒刑5 月在案，有刑事判決乙份（
    本院99年度重訴字第40號卷第4 頁至第5 頁）附卷可稽，而
    原告所受上開傷害，亦據原告提出與其所述相符之長庚醫療
    財團法人基隆長庚紀念醫院98年6 月24日、98年10月13日、
    98年12月30 日 、99年2 月6 日、99年3 月19日之診斷證明
    書、國立臺灣大學醫學院附設醫院之98年7 月25日、98年8
    月9 日、98年9 月4 日、98年9 月18日、98年11月9 日、99
    年1 月9 日、99年1 月20日、99年2 月3 日、99年9 月15日
    診斷證明書、衛生署基隆醫院99年4 月12日診斷證明書、國
    立臺灣大學醫學院附設醫院出院病歷摘要、長庚醫院醫院出
    院病歷摘要及中華民國身心障礙手冊等件影本（99年度交重
    附民字第3 號卷第9 頁至第61頁、99年度重訴字第40號卷第
    33頁至第34頁）為證，且為被告所不爭執，堪認原告所受之
    上開傷害與被告之駕駛過失行為具有因果關係，揆諸前揭規
    定，被告就原告所受之損害，自應負侵權行為損害賠償之責
    。
(二)原告得請求之項目及數額：
  1.醫療費用、醫療用品及醫療器材費及交通費部分：
  (1)原告因系爭事故致受有頭部外傷併蜘蛛腦膜下出血、腦挫傷
    出血、左脛骨腓骨骨折、左尺骨橈骨骨折等傷害，經送醫救
    治後，仍存有癲癇、語言混淆、記憶衰退、四肢僵硬、右耳
    失聰等後遺症，為治療前開傷害，原告陸續至國立臺灣大學
    醫學院附設醫院、基隆長庚醫院、行政院署立基隆醫院接受
    治療、進行門診及復建，支出交通費3 萬元、醫療費37萬
    8,849 元，並購買病床、輪椅、氣墊床等設備器材支出7 萬
    5,300 元等節，有國立臺灣大學醫學院附設醫院醫療費用收
    據、基隆長庚紀念醫院收據、行政院衛生署基隆醫院醫療費
    用收據、醫療器材收據、醫療費用明細表暨行政院衛生署基
    隆醫院、基隆長庚紀念醫院、國立臺灣大學醫學院附設醫院
    之醫療費用收據等件影本（99年度交重附民字第61號至第
    100 頁、99年度重訴字第40號卷第43頁至第68頁）存卷可按
    ，且為被告所不爭執，堪認此部分支出確屬因醫療、治療之
    必要而支出之費用，應予准許。
  (2)再原告固主張購買膠帶、尿袋、托足板各項看護所需及醫療
    用品，共2 萬7,019 元，惟其中僅2 萬0,831 元之用品，係
    向鼎祥醫療器材有限公司、杏一醫療用品公司所購買，其餘
    乃向誠品股份有限公司所購，而細稽原告所提之誠品股份有
    限公司發票（99年度交重附民字第3 號卷第117 頁至第122
    頁），其內並未載明物品品項，原告復未能證明向誠品股份
    有限公司所購買者是否為醫療用品，且此部分亦為被告所爭
    執，是以，原告向誠品股份有限公司所購物品，尚難認屬治
    療之必要所支出之費用，故而，原告請求醫療用品費於2 萬
    0,831 元之範圍內為有理由，逾此範圍，則屬無據。
  (3)準此，被告應賠償原告醫療費用37萬8,849 元、醫療器材費
    用7 萬5,300 元、醫療用品費用2 萬0,831 元、交通費3 萬
    元，合計共50萬4,980 元。
  2.勞動能力損害部分：
  (1)原告於系爭事故發生前，係基隆國立基隆女子高級教師，從
    事教學工作，每月月薪約5 萬6,055 元之事實，業經原告提
    出國立基隆女子高級中學在職證明書、教職員員工薪津明細
    單（99年度交重附民字第3 號卷第23頁、99年度重訴字第40
    號卷第102 頁）為證，又原告因系爭事故致受有頭部外傷併
    蜘蛛腦膜下出血、腦挫傷出血、左脛骨腓骨骨折、左尺骨橈
    骨骨折等傷害，經送醫救治後，仍存有癲癇、語言混淆、記
    憶衰退、四肢僵硬、右耳失聰等後遺症，成為中度多重障之
    患者，有國立臺灣大學醫學院附設醫院、基隆長庚紀念醫院
    、行政院衛生署基隆醫院診斷證明、殘障手冊等件（99年度
    交重附民字第3 號卷第9 頁至第22頁、99年度重訴字第40號
    卷第33頁、第34頁）附卷可稽，再佐以國立臺灣大學醫院院
    附設醫院100 年1 月17日校附醫秘字第1000900209號函（99
    年度重訴字第40號卷第93頁）所載：「其於創傷後癲癇症狀
    仍不定時發作，雖在藥物控制下，發作頻率及嚴重度已減緩
    ，但仍對其日常生活構成威脅，需有人隨時在旁監護....有
    終身聘請看護之必要，且需全日看護」等節，堪認原告之勞
    動能力應已全部喪失，且被告亦不爭執，職此之故，原告起
    訴請求被告賠償勞動力損失，自屬有據。
  (2)原告主張其生於63年7 月22日，受傷時年34歲11月又2 日，
    距勞動基準法之退休年齡60歲，尚有25年又28日（即25.08
    年），以年所得87萬9,576 元計算，得請求勞動能力損失金
    額為1451萬2,811 元，惟原告之月薪係為5 萬6,055 元乙節
    ，已如前述，且為兩造所不爭執，是其年薪應為67萬2,660
    元（計算式：56,055×12＝672,660 ）。故以年薪67萬
    2,660 元作為基礎，依霍夫曼係數表扣除中間利息之方式計
    算，其金額應為1112萬2,622 元，【年別5%複式霍夫曼計算
    法（第一年不扣除中間利息），其計算式為：
    [672660*16.00000000 （此為應受扶養25年之霍夫曼係數）
    +672660*0.08* （16.00000000-00.00000000 ）]=00000000
    （小數點以下四捨五入）】，故原告請求被告賠償減少勞動
    能力之損害額1112萬2,622 元，逾此部分請求，不應准許。
  3.看護費用（包括將來之看護費）及聘請外籍看護工之仲介費
    部分：
  (1)按親屬代為照顧被害人之起居，固係基於親情，但親屬看護
    所付出之勞力並非不能評價為金錢，雖因二者身分關係而免
    除被害人之支付義務，惟此種基於身分關係之恩惠，自不能
    加惠於加害人。故由親屬看護時雖無現實看護費之支付，仍
    應認被害人受有相當於看護費之損害，得請求賠償，始符公
    平原則，最高法院94年度台上字第1543號判決意旨參照。查
    原告因系爭事故傷及腦部，致認知功能受損、行動困難，日
    常生活無法自理，且隨時需有人在旁監護，並有終身聘請全
    日看護之必要等情，已如前述，且為被告所不爭執，故原告
    主張其於98年6 月24日起至98年9 月21日止之住院期間，除
    扣除98年6 月24日至98年7 月9 日上半日期間，因於加護病
    房治療，毋庸聘請看護外，均僱請看護或由原告之親人全日
    看護，每日以2,000 元計，共支出看護費用14萬2, 000元，
    應屬可採。
  (2)又系爭事故發生時，原告之年齡為34歲11月又2 日，依內政
    部97年臺灣省簡易生命表（男性）所示，男性年滿34歲尚存
    平均餘命42.52 年，故原告於系爭事故發生時之餘命為
    42.52 年，扣除自98年6 月24日起至98年9 月21日共90日（
    即0.25年）住於加護病房或聘僱之看護期間，原告將來得請
    求看護之期間為42.27 年。又原告每月僱請外籍看護工需支
    出2 萬0,754 元（包括每月薪資1 萬7,716 元、健保費用
    1,038 元、就業安定期間2,000 元），並加計每年為其投保
    意外險500 元，則原告每年因聘僱外籍看護工，需支付之費
    用為24萬9,548 元等情，已據原告提出行政院勞工委員會98
    年10月14日勞職許字第0981367196號函、上雅人力資源實業
    有限公司合約、外籍看護工薪資表、外勞報到紀錄表等件影
    本（99年度交重附民字第3 號卷第104 頁至第111 頁）存卷
    佐憑，且為被告所不爭執，而依年別複式霍夫曼式係數計算
    法扣除中間利息後，原告得1 次請求之看護費為575 萬
    3,973 元【（第一年不扣除中間利息），其計算式為：
    [249548*22.00000000 （此為應受扶養42年之霍夫曼係數）
    +249548*0.27* （23.00000000-00.00000000 ）]=0000000
    （小數點以下四捨五入）】，故原告僅請求567 萬9,137 元
    ，應予准許。
  (3)再按「雇主聘僱外國人在中華民國境內從事之工作，除本法
    另有規定外，以下列各款為限：八、海洋漁撈工作。九、家
    庭幫傭。十、為因應國家重要建設工程或經濟社會發展需要
    ，經中央主管機關指定之工作。十一、其他因工作性質特殊
    ，國內缺乏該項人才，在業務上確有聘僱外國人從事工作之
    必要，經中央主管機關專案核定者。」、「聘僱外國人從事
    第四十六條第一項第八款至第十款規定之工作，許可期間最
    長為二年；期滿後，雇主得申請展延一次，其展延期間不得
    超過一年。如有重大特殊情形者，得申請再展延，其期間由
    行政院以命令定之。但屬重大工程者，其再展延期間，最長
    以六個月為限」，就業服務法第46條第1 項、第56條第2 項
    分別定有明文。原告因系爭事故，致需聘僱外籍看護工來台
    照護原告，而揆諸前揭規定，外籍看護工許可來台工作期間
    最長為3 年（包括延展期間），是以，原告主張其每3 年即
    需委請人力仲介公司代辦聘請外籍看護工事宜，而須支付人
    力仲介費用，即屬有據，又外籍看護工之仲介費用為2 萬
    1,640 元乙節，業據原告提出上雅人力資源實業有限公司合
    約影本（99年度交重附民字第3 號卷第105 頁至第108 頁）
    為證，且為被告不爭執，以原告平均餘命42.27 年計算，原
    告尚需委請人力資源公司仲介外籍看護工14次，共需支付仲
    介費用30萬2,960 元【計算式：21,640×14＝302,960 】，
    原告僅請求28萬1,320 元，此部分主張，即應准許。
  (4)是以，被告應給付原告看護費用、將來之看護費用及將來聘
    僱外籍看護工所需之仲介費共610 萬2,457 元【142,000 ＋
    5,679,137 ＋281,320 ＝6,102,457 】。
  4.精神慰撫金部分：
  (1)按不法侵害他人之身體、健康者，被害人雖非財產上之損害
    ，亦得請求賠償相當之金額，民法第195 條第1 項定有明文
    。又不法侵害他人之人格權，被害人受有非財產上損害，請
    求加害人賠償相當金額之慰撫金時，法院對於慰撫金之量定
    ，應斟酌實際加害情形所造成之影響、被害人痛苦之程度、
    兩造之身分、地位、經濟情形及其他各種狀況，以核定相當
    之數額（最高法院47年臺上字第1221號、51年臺上字第223
    號判例參照）。
  (2)本院審酌原告係63年7 月22日，受傷時年僅34歲，任職於國
    立基隆女子中學擔任教職，正值青壯時期，其因系爭事故造
    成其頭部外傷併蜘蛛腦膜下出血、腦挫傷出血、左脛骨腓骨
    骨折、左尺骨橈骨骨折等傷害，經送醫救治後，仍存有癲癇
    、語言混淆、記憶衰退、四肢僵硬、右耳失聰等後遺症，現
    呈多重障狀態，而須仰賴他人全天候照顧，堪認身心受創極
    為嚴重，復參酌被告處於失業狀態，名下並無資產，僅有投
    資股利所得2,000 元，此有稅務電子閘門財產所得調件明細
    表（99年度重訴字第40號卷第10頁至第12頁）附卷可稽，暨
    參以本件事發經過、兩造之社會地位、年齡，以及被告上開
    行為對原告造成之精神上所受痛苦之程度等一切情狀，認原
    告得請求非財產上損害以300 萬元為適當。
( 三)綜 上，原告得請求被告賠償之金額合計2073萬059 元（計
    算式：醫療費用37萬8,849 元＋醫療用品費用2 萬0,831 元
    ＋醫療設備器材費7 萬5,300 元＋交通費3 萬元＋看護費（
    包括將來看護費）及聘請外籍看護之仲介費共610 萬2,457
    元＋減少勞動能力之損害1112萬2,622 元＋慰撫金300 萬元
    ＝20,730,059），逾此部分，即無理由，應予駁回。
六、原告陳明願供擔保，聲請宣告假執行，經核原告勝訴部分，
    於法相符，爰酌定相當之擔保金額後，准予宣告假執行，並
    基於衡平之原則，並許被告以2073萬099 元為原告預供擔保
    後，得免為假執行；至原告敗訴部分，其假執行之聲請即失
    所附麗，應予駁回。
七、本件判決基礎已臻明確，兩造其餘之攻擊防禦方法及訴訟資
    料經本院斟酌後，核與判決不生影響，無一一論述之必要，
    併予敘明。
據上論結，原告之訴為一部有理由、一部無理由，依民事訴訟法
第79條、第390 條第2 項、第392 條第2 項、第3 項，判決如主
文。
中    華    民    國   100    年    4     月    6    日
                  民事庭法  官  周霙蘭
以上正本係照原本作成。
對於本件判決如有不服，應於收受送達後20日內向本院提出上訴
書狀，敘述上訴之理由，上訴於臺灣高等法院，並按他造當事人
之人數附具繕本。如委任律師提起上訴者，應一併繳納上訴審裁
判費。
中    華    民    國   100    年    4     月    6     日
                        書記官  王毓嫻